# 企业合并

提问人：dxnb123 时间：2016-04-02 11:07:39
求助，非同一控制下企业合并中，被购买方购买日资产、负债公允价值与计税基础不同的情况下，如固定资产的公允价值大于账面价值（账面价值=计税基础），是否必须确认递延所得税资产或负债，如预计未来几年被购买方会一直亏损。

回答人：chenyiwei
如果预计未来几年被购买方一直会亏损的，则在合并报表层面，对应纳税暂时性差异（商誉的初始确认除外，下同）仍应确认递延所得税负债，但对可抵扣暂时性差异不能确认递延所得税资产。 同时，因为＝考虑到未来几年被购买方一直会亏损，递延所得税负债的转回不会实际发生纳税义务，因此可以考虑以未来 3 ～ 5 年内的应纳税暂时性差异预计转回金额为限，确认与可抵扣亏损相关的递延所得税资产，这部分递延所得税资产确认的对应科目同样是商誉。

提问人：zengfengxia 时间：2016-09-02 09:50:20
有点疑惑，请教陈版 CAS30第 41 条规定，公司应披露终止经营的收入成本费用、利润总额、所得税费用和净利润，而第 42 条明确满足终止经营的三个条件之一包括该组成部分是仅仅为了再出售而取得的子公司，是不是可以理解，只要是控制，无论购入的目的是否为了再出售，都应当合并其报表，或者说，取得的权益性投资，只要能对其实施重大影响或拥有控制权，无论其购入目的如何，都应当作为长期股权投资确认？ 此外，楼主的问题，A公司持有B公司51%的股权，若章程无特殊约定，A公司已拥有过半数表决权，拥有当前可执行的实质性权利，仅因尚未委派执行董事，不参与生产经营是否不足以认定其无法控制B公司？

回答人：chenyiwei
1 、可以这样理解。确认长期股权投资是依据与被投资方之间关系的性质，不考虑持有目的。 2 、至少具有委派执行董事的潜在表决权，所以不能仅仅因为未实际行使委派权力就认为尚未取得控制权。

提问人：dxnb123 时间：2016-11-28 14:59:41
某国有资产管理局于 2015 年 4 月出资设立全资子公司甲公司，并将其100%持股的四家子公司的股权划转至甲公司，该四家子公司均成立于 2015 年以前，请问甲公司是否需要编制比较报表，还是仅从 2015 年 4 月份开始合并这四家子公司。

回答人：chenyiwei
一般理解是：当年度新设的母公司，其合并报表也是从成立日开始编制，无前期比较数据。

提问人：dxnb123 时间：2016-12-20 13:16:22
自然人刘某持有甲公司90%股权、乙公司80%股权，为两个公司的实际控制人。甲公司持有A公司100%股权，现在想通过签订合同安排的方式，将乙公司纳入A公司的合并范围，请问该种方法是否可行？假设实际操作中是由A公司控制乙公司。

回答人：chenyiwei
理论上现行的合并报表准则并不排斥协议控制，但实际操作中案例较少，判断难度和争议较大。这类方式必须证明有合理的商业理由（例如为了规避不合理的法律规定，而不是为了做大净资产增加发债额度），并且如果A拟IPO、发债等，则不建议采用此类方式。

提问人：阿狼 时间：2016-12-21 08:53:15
请问陈老师，这个案例，如果以编制模拟报表或者备考报表的方式进行合并，是否可以？这个合并报表是否可以作为申报报表？

回答人：chenyiwei
如果判断有控制，就纳入合并，这是法定的合并报表；如果不具有控制权，则不可以“模拟”或“备考”方式纳入合并。总之不应是“备考”或“模拟”。